【裁判字號】    91,訴,2821
【裁判日期】    920226
【裁判案由】    違反槍砲彈藥刀械管制條例
【裁判全文】
臺灣臺中地方法院刑事判決                        九十一年度訴字第二八二一號
    公  訴  人  台灣台中地方法院檢察署檢察官
    被      告  甲○○  男  三.
右列被告因違反槍砲彈藥刀械管制條例案件，經檢察官提起公訴（九十一年度偵字第
一四九五二號），本院判決如左：
    主  文
甲○○未經許可，寄藏可發射子彈具有殺傷力之改造玩具手槍，處有期徒刑壹年月
，併科罰金新臺幣伍萬元，罰金如易服勞役，以銀元佰元（即新臺幣玖佰元）折算
壹日。扣案之仿ＷＡＬＴＨＥＲ廠半自動手槍製造之金屬玩具手槍壹枝（槍枝管制編
號：0000000000，含彈匣貳個）、仿ＳＭＩＴＨ＆ＷＥＳＳＯＮ廠轉輪手
槍製造之金屬玩具手槍壹枝（槍枝管制編號：0000000000）、土造金屬彈
殼加裝直徑約七點九ＭＭ金屬彈頭而成之土造子彈拾柒顆、土造金屬彈殼加裝直徑約
九點二ＭＭ金屬彈頭而成之土造子彈貳顆、由玩具槍金屬彈殼加裝直徑約六ＭＭ鋼珠
改造而成之子彈貳顆及由玩具槍用金屬彈殼加裝直徑約八ＭＭ土造金屬彈頭改造而成
之子彈壹顆，均沒收。
    事  實
一、甲○○前曾於民國（下同）八十四年七、八月間及八十九年十月間，因違反槍砲
    彈藥刀械管制條例案件，經本院以未經許可無故持有彈藥及教唆未經許可，製造
    可發射子彈具有殺傷力之改造手槍，分別判處有期徒刑捌月及有期徒刑伍年陸月
    ，併科罰金新台幣拾萬元，並定應執行有期徒刑陸年，併科罰金新台幣拾萬
    元確定，現因該案在監服刑中。其明知廖世鈞（已於民國八十九年十一月一日死
    亡，另由公訴人為不起訴處分）於八十九年十月間某日，在其台中市○○區○○
    街一０四號住處，所交付並委託其保管具殺傷力之仿ＷＡＬＴＨＥＲ廠半自動手
    槍製造之金屬玩具手槍一枝（槍枝管制編號：0000000000，含彈匣二
    個）、具殺傷力之土造金屬彈殼加裝直徑約七點九ＭＭ金屬彈頭而成之土造子彈
    三十顆（後經射擊五顆，扣案二十五顆，驗餘剩十七顆）、具殺傷力之土造金屬
    彈殼加裝直徑約九點二ＭＭ金屬彈頭而成之土造子彈三顆（驗餘剩二顆）及具殺
    傷力之仿ＳＭＩＴＨ＆ＷＥＳＳＯＮ廠轉輪手槍製造之金屬玩具手槍一枝（槍枝
    管制編號：0000000000）、具殺傷力由玩具槍金屬彈殼加裝直徑約六
    ＭＭ鋼珠改造而成之子彈三顆（驗餘剩二顆）、具殺傷力由玩具槍金屬彈殼加裝
    直徑約八ＭＭ鋼珠改造而成之子彈二顆（驗餘剩一顆）等物，均係槍砲彈藥刀械
    管制條例管制之物品，竟起寄藏上開槍、彈之犯意，而未經許可將上開槍、彈，
    藏放於其前揭住所內。其後，甲○○於八十九年十一月間，得知廖世鈞因槍擊案
    死亡後，仍基於寄藏持有之犯意，予以持有，惟恐被牽連，將前揭之仿ＳＭＩＴ
    Ｈ＆ＷＥＳＳＯＮ廠轉輪手槍製造之金屬玩具手槍一枝、由玩具槍金屬彈殼加裝
    直徑約六ＭＭ鋼珠改造而成之子彈三顆及由玩具槍金屬彈殼加裝直徑約八ＭＭ鋼
    珠改造而成之子彈二顆等，拿去藏放在台中市○○○路健康公園跑馬場旁某處。
    於九十年九月七日凌晨四時，在台中市○○路二五二號「男人乙○○○○」內，
    因細故與酒店人員發生衝突，竟持前述仿ＷＡＬＴＨＥＲ廠半自動手槍製造之金
    屬玩具手槍、彈朝天花板射擊一發。復於九十年九月二十日凌晨一時許，甲○○
    因細故與女友常菁菁在台中市○區○○○路七一巷六號長億大樓常菁菁住處前發
    生爭吵，甲○○再持前述仿ＷＡＬＴＨＥＲ廠半自動手槍製造之金屬玩具手槍、
    彈對空射擊四發。嗣於九十年九月二十日凌晨二時許，在前述長億大樓香榭區管
    理室廁所內為警查獲，並在其右邊口袋內起出土造金屬彈殼加裝直徑約七點九Ｍ
    Ｍ金屬彈頭而成之土造子彈五顆、廁所旁邊鐵架上取出前述仿ＷＡＬＴＨＥＲ廠
    半自動手槍製造之金屬玩具手槍一支（含彈匣一個）、土造金屬彈殼加裝直徑約
    七點九ＭＭ金屬彈頭而成之土造子彈二十顆、土造金屬彈殼加裝直徑約九點二Ｍ
    Ｍ金屬彈頭而成之土造子彈三顆，另於該大樓前方綠園道上起出前述之土造金屬
    彈殼加裝直徑約七點九ＭＭ金屬彈頭而成之土造子彈彈殼四顆，又於同年月日凌
    晨三至四時許，在台中市○○○路七十一巷十號廿一樓之一其女友林菁菁住處取
    出前述供ＷＡＬＴＨＥＲ廠半自動手槍製造之金屬玩具手槍用之彈匣一個。並於
    經警借提而於九十年九月二十七日，在台中市○○○路健康公園內跑馬場旁再查
    獲前述仿ＳＭＩＴＨ＆ＷＥＳＳＯＮ廠轉輪手槍製造之金屬玩具手槍一枝、由玩
    具槍金屬彈殼加裝直徑約六ＭＭ鋼珠改造而成之子彈三顆及由玩具槍金屬彈殼加
    裝直徑約八ＭＭ鋼珠改造而成之子彈二顆等物。
二、案經臺中市警察局第三分局報請臺灣臺中地方法院檢察署檢察官偵查起訴。
    理    由
一、訊據被告甲○○固不諱言於前揭時、地受廖世鈞之託寄藏前揭槍、彈，並先後持
    以藏置在前揭台中市之健康公園及在前揭時、地持搶射擊五發等情，惟辯稱：本
    案與八十九年度訴字第三００八號為同一案件，前揭槍、彈與前揭八十九年度訴
    字第三００八號中之槍、彈均屬廖世鈞於八十九年十月交付予其保管的云云。經
    查：
（一）右揭事實，業據被告於警訊及偵審中供承不諱，其中其持前述之槍、彈先後於
      長億大樓前及「男人乙○○○○」開槍等情，核與證人常菁菁、鄭錦鍾等人於
      警訊中之指述情節相符，而其中其前往台中市健康公園取出前述槍彈之情形，
      亦有相片四張在卷可稽，並有前述之槍、彈扣案可資佐證，而且被告分別於九
      十年九月二十日及廿七日為警查獲之上開槍、彈，分經送請內政部警政署刑事
      警察局鑑定，鑑驗結果分別認為：「（１）送鑑改造厘米手槍一枝（槍枝管制
      編號：0000000000），認係由仿ＷＡＬＴＨＥＲ廠半自動手槍製造
      之金屬玩具手槍更換土造金屬槍管而成之改造手槍，機械性能正常，可擊發適
      用之子彈，認具殺傷力。（２）送鑑八厘米子彈二十五顆，認均係由土造金屬
      彈殼加裝直徑約七．九ＭＭ金屬彈頭而成之土造子彈，經取樣八顆實際試射，
      均可擊發，認具殺傷力。（３）送鑑九０子彈三顆認均係由土造金屬彈殼加裝
      直徑約九．二ＭＭ金屬彈頭而成之土造子彈，經取樣一顆實際試射，可擊發，
      認具殺傷力。（４）送鑑己擊發彈殼肆顆，認均係已擊發之土造金屬彈殼。」
      及「（１）送鑑土造手槍壹枝（槍枝管制編號0000000000），認係
      由仿ＳＭＩＴＨ＆ＷＥＳＳＯＮ廠轉輪手槍製造之金屬玩具手槍車通槍管及轉
      輪內阻鐵改造而成，機械性能良好，可擊發子彈，認具殺傷力。（２）送鑑改
      造子彈顆，認均係玩具槍金屬彈殼加裝直徑約六ＭＭ鋼珠改造而成，經採樣
      壹顆試射，可擊發，認具殺傷力。（３）送鑑改造子彈貳顆，認係由玩具槍用
      金屬彈殼加裝直徑約八ＭＭ土造金屬彈頭改造而成，經採樣壹顆試射，可擊發
      ，認具殺傷力。」，各有該局九十年九月二十八日、十月十五日刑鑑字第九０
      ０四五四號及一九九０一八號鑑定通知書各一紙在卷可憑。足徵被告自白核與
      事實相符，應堪採信。
（二）被告雖另辯以：本案與八十九年度訴字第三００八號為同一案件，前揭槍、彈
      與前揭八十九年度訴字第三００八號中之槍、彈均屬廖世鈞於八十九年十月交
      付予其保管的云云。惟，被告於八十九年十月間，在台中市○○路上之「華山
      文具用品店」，購得仿WALTHER廠半自動手槍製造之金屬玩具手槍一枝，而於
      同月間，以新台幣（下同）五千元之代價，教唆真實姓名年籍不詳、綽號「小
      吳」之成年男子，在台中縣新社鄉之某處工寮內，未經許可，將該枝金屬玩具
       手槍更換已貫通之土造金屬槍管，製成可發射子彈具有殺傷力之改造手槍一
      枝（含彈匣二個，槍枝管制編號0000000000）；同時並以六千元之
      代價，教唆「小吳」未經許可，製造具有殺傷力之土造子彈六顆。嗣甲○○將
      上開制式子彈、霰彈、改造手槍（含彈匣二個）及土造子彈等物，藏置在不知
      情之友人廖瑞淵位於台中市○○路○段五十九巷十七號一樓－喬電實業股份有
      限公司辦公室之抽屜內，而為警於八十九年十月二十六日下午七時許，持搜索
      票在此處扣得前開槍、彈，始查悉上情等情，業據本院調取本院八十九年度訴
      字第三００八號（含八十九年偵字一七七一五號偵查卷）查明：被告於該案中
      自警訊起至偵審止均為如上之陳述，且本院八十九年度訴字第三００八號亦據
      此認定並已確定，有前揭判決書一份在卷可按，則被告前揭以一教唆行為，而
      同時教唆「小吳」觸犯槍砲彈藥刀械管制條例第十一條第一項之未經許可，製
      造可發射子彈具有殺傷力之改造手槍罪，及同條例第十二條第一項之未經許可
      ，製造子彈罪，縱令被告所稱之「小吳」確係廖世鈞，與本件之寄藏槍、彈間
      ，亦無任何連續犯、想像競合犯或牽連犯等裁判上一罪關係，被告辯稱係同一
      案件，顯屬誤會所致，自不足採信。
（三）綜上所述，本件事證明確，被告犯行堪以認定。
二、核被告所為係犯槍砲彈藥刀械管制條例第十一條第四項未經許可寄藏可發射子彈
    具殺傷力之改造玩具手槍罪及同條例第十二條第四項未經許可寄藏子彈罪。其一
    行為同時觸犯槍砲彈藥刀械管制條例第十一條第四項及第十二條第四項之罪名，
    係屬想像競合犯，應依刑法第五十五條之規定，從一較重之第十一條第四項未經
    許可寄藏可發射子彈具殺傷力之改造玩具手槍罪處斷。又被告於九十年九月二十
    七日經警借提所查獲之述仿ＳＭＩＴＨ＆ＷＥＳＳＯＮ廠轉輪手槍製造之金屬玩
    具手槍一枝、由玩具槍金屬彈殼加裝直徑約六ＭＭ鋼珠改造而成之子彈三顆及由
    玩具槍金屬彈殼加裝直徑約八ＭＭ鋼珠改造而成之子彈二顆等物，其所涉之違反
    槍砲刀械管制條例案件，雖未據公訴人起訴，惟此部分與起訴有罪部分，具有裁
    判上一罪之關係，自亦在本院審理之範圍，附此敘明。爰審酌被告未經許可寄藏
    上開槍、彈，及其犯罪之動機、手段，非若一般持有槍砲彈藥類型犯罪之兇殘或
    以加害良善為目的；次就犯罪所生危害，雖對於社會治安具有潛在性危害，然尚
    無造成其他公眾或他人之現實惡害，且被告犯後確有悔意，情節尚非重大等一切
    情狀，量處如主文所示之刑，併科罰金部分並諭知易服勞役折算之標準，以資懲
    儆。
三、扣案之仿ＷＡＬＴＨＥＲ廠半自動手槍製造之金屬玩具手槍壹枝（槍枝管制編號
    ：0000000000，含彈匣貳個）、仿ＳＭＩＴＨ＆ＷＥＳＳＯＮ廠轉輪
    手槍製造之金屬玩具手槍壹枝（槍枝管制編號：0000000000）及土造
    金屬彈殼加裝直徑約七點九ＭＭ金屬彈頭而成之土造子彈拾柒顆、土造金屬彈殼
    加裝直徑約九點二ＭＭ金屬彈頭而成之土造子彈貳顆、由玩具槍金屬彈殼加裝直
    徑約六ＭＭ鋼珠改造而成之子彈貳顆及由玩具槍用金屬彈殼加裝直徑約八ＭＭ土
    造金屬彈頭改造而成之子彈壹顆等物，除試射之十一顆子彈（即八加一加一加一
    ），不具殺傷力，已失其違禁性，不另宣告沒收外，餘均有殺傷力，已如前述，
    係屬違禁物，應依刑法第三十八條第一項第一款之規定予以宣告沒收。至於另外
    在被告女友處扣得之通槍條二條，被告否認係所有，亦無確切證據足以證明確係
    被告所有，自無法為沒收之諭知。
四、公訴意旨另以：被告於八十九年十月間某日，在其台中市○○區○○街一０四號
    住處，同時寄藏有改造九０手槍一枝（槍枝管制編號0000000000含彈
    匣一個）亦涉犯槍砲彈藥刀械管制條例第十一條第四項未經許可寄藏可發射子彈
    具殺傷力之改造玩具手槍罪等語，惟查，該槍枝經送鑑結果為：惟送鑑槍欠缺金
    屬撞針，無法供擊發子彈使用，依現狀，認不具殺傷力，有內政部警政署刑事警
    察局九十年九月二十八日刑鑑字第九００四五四號鑑驗通知書在卷可按，則顯屬
    無法證明該槍枝具有殺傷力，惟此部分與前揭起訴有罪部分具有裁判上一罪之關
    係，爰不另為無罪之諭知。
據上論斷，應依刑事訴訟法第二百九十九條第一項前段，槍砲彈藥刀械管制條例第十
一條第四項、第十二條第四項，刑法第十一條前段、第五十五條、第四十二條第二項
、第三十八條第一項第一款，罰金罰鍰提高標準條例第二條，判決如主文。
中       華        民        國    九十二    年    二    月   二十六    日
                                     臺灣臺中地方法院刑事第三庭
                          法  官  吳  進  發
右正本證明與原本無異。
如不服本判決，應於判決送達後十日內向本院提出上訴狀，上訴於臺灣高等法院臺中
分院( 須附繕本 )。
                                          書記官
中       華        民        國    九十二    年    二    月   二十七    日


司法院資訊處製作；財團法人民間司法改革基金會備份。
